【裁判字號】    97,訴,4153
【裁判日期】    971112
【裁判案由】    毒品危害防制條例
【裁判全文】
臺灣臺中地方法院刑事判決              97年度訴字第4153號
公  訴  人  臺灣臺中地方法院檢察署檢察官
被      告  乙○○
                    7樓
上列被告因違反毒品危害防制條例案件，經檢察官提起公訴（九
十七年度毒偵字第四七五四號），本院合議庭裁定進行簡式審判
程序，判決如下：
    主    文
乙○○施用第一級毒品，累犯，處有期徒刑捌月；扣案之海洛因
貳包（驗餘淨重各為零點肆零陸公克、零點壹零零貳公克），
沒收銷燬之；扣案之吸管壹支沒收。又施用第二級毒品，累犯，
處有期徒刑肆月；扣案之甲基安非他命陸包（驗餘淨重各為零點
陸貳貳貳公克、壹點零貳零壹公克、零點壹玖肆零公克、零點零
玖零壹公克、零點壹陸伍肆公克、零點零玖貳零公克），沒收銷
燬之；扣案之吸食器壹組、藥鏟壹支，均沒收。應執行有期徒刑
拾壹月，扣案之海洛因貳包（驗餘淨重各為零點肆零陸公克、
零點壹零零貳公克）、甲基安非他命陸包（驗餘淨重各為零點陸
貳貳貳公克、壹點零貳零壹公克、零點壹玖肆零公克、零點零玖
零壹公克、零點壹陸伍肆公克、零點零玖貳零公克），均沒收銷
燬之；扣案之吸管壹支、吸食器壹組、藥鏟壹支，均沒收。
    犯罪事實
一、乙○○前因槍砲案件，經臺灣雲林地方法院以七十九年度易
    字第八四五號判決判處有期徒刑一年六月，由臺灣高等法院
    臺南分院以八十年度上易字第六四號判決駁回上訴確定；又
    因煙毒案件，經臺灣雲林地方法院以八十年度訴字第五八號
    判決判處有期徒刑四年確定；上開二罪嗣經法院裁定應執行
    有期徒刑四年十月確定，於民國八十三年四月十八日假釋出
    監，本應至八十五年六月十七日假釋期間始行屆滿；惟乙○
    ○於假釋期內另因傷害致死案件，經臺灣高等法院臺中分院
    以八十五年度上訴字第二九九號判決判處有期徒刑九年確定
    ，上開假釋亦遭撤銷，所餘殘刑有期徒刑二年一月三十日再
    與前揭所處有期徒刑九年之刑期接續執行，於八十九年三月
    二日再次假釋出監，應至九十四年三月十四日假釋期滿；詎
    乙○○再因另案遭撤銷假釋，入監執行所餘殘刑有期徒刑五
    年十二日，嗣經臺灣雲林地方法院依中華民國九十六年罪犯
    減刑條例裁定減刑，於九十六年七月十六日在監服刑期滿執
    行完畢。
二、乙○○又因施用毒品案件，經觀察、勒戒後，認有繼續施用
    毒品之傾向，由法院裁定施予強制戒治，於九十二年十一月
    五日強制戒治期滿執行完畢釋放出所。詎仍不知悔改，於上
    開強制戒治執行完畢釋放後五年內，復基於施用第一級毒品
    之犯意，於九十七年八月二十七日下午二時許，以將海洛因
    摻入香菸中點火燃燒吸食煙氣之方式，在臺中市○區○○街
    一四六號四樓之一居所內，施用第一級毒品海洛因一次。乙
    ○○另基於施用第二級毒品之犯意，於九十七年八月二十七
    日下午一時許，以將甲基安非他命置於玻璃管內點火燃燒吸
    食煙氣之方式，在上址居所施用第二級毒品甲基安非他命一
    次。嗣於九十七年八月二十七日下午五時四十分許，經警持
    本院核發之搜索票，在臺中市○區○○路一段一九一巷與向
    上路口，當場搜索乙○○之身體，並扣得其所有之海洛因二
    包（驗餘淨重各為零點三四零六公克、零點一零零二公克）
    ，及其所有供施用海洛因犯罪使用之吸管一支（起訴書漏載
    此一扣案物品）；再前往乙○○上址居所執行搜索，當場扣
    得其所有之甲基安非他命六包（驗餘淨重各為零點六二二二
    公克、一點零二零一公克、零點一九四零公克、零點零九零
    一公克、零點一六五四公克、零點零九二零公克），及其所
    有供施用甲基安非他命犯罪使用之吸食器一組、藥鏟一支等
    物，始悉上情。
三、案經臺中縣警察局霧峰分局報告臺灣臺中地方法院檢察署檢
    察官偵查起訴。
    理    由
一、被告乙○○於準備程序中，先就上開犯罪事實為有罪之陳述
    ，且所犯係死刑、無期徒刑、最輕本刑為三年以上有期徒刑
    以外之罪，經本院合議庭依刑事訴訟法第二百七十三條之一
    第一項之規定，裁定由法官一人獨任進行簡式審判程序，合
    先敘明。
二、上開犯罪事實，業據被告乙○○於警詢及偵審中坦承不諱，
    並有行政院衛生署草屯療養院鑑定書一份附卷可稽，及海洛
    因二包（驗餘淨重各為零點三四零六公克、零點一零零二公
    克）、甲基安非他命六包（驗餘淨重各為零點六二二二公克
    、一點零二零一公克、零點一九四零公克、零點零九零一公
    克、零點一六五四公克、零點零九二零公克）、吸管一支、
    吸食器一組、藥鏟一支扣案為憑。且被告於前揭時、地為警
    查獲後，經警採其尿液送驗結果，確呈嗎啡（施用海洛因者
    會在其體內代謝為嗎啡成分殘留，並經由尿液排出）及甲基
    安非他命陽性反應，有中山醫學大學附設醫院檢驗科藥物濫
    用檢測中心尿液檢驗報告、尿液代號與真實姓名對照表各一
    份在卷可參，足徵被告前揭自白應屬實情。而被告前因施用
    毒品案件，經觀察、勒戒後，認有繼續施用毒品之傾向，由
    法院裁定施予強制戒治，於九十二年十一月五日強制戒治期
    滿執行完畢釋放出所等情，有臺灣高等法院被告前案紀錄表
    、刑案資料查註紀錄表各一份附卷可按。本案事證已臻明確
    ，被告犯行洵堪認定。
三、查被告乙○○前因施用毒品案件，經強制戒治執行完畢並釋
    放後，五年內再度施用第一、二級毒品海洛因及甲基安非他
    命，核其所為，係犯毒品危害防制條例第十條第一項、第二
    項之施用第一、二級毒品罪。被告為供自己施用之目的而持
    有上開毒品，其於施用前後持有海洛因及甲基安非他命之低
    度行為，應各為施用之高度行為所吸收，均不另論罪。至被
    告所犯上開二罪間，犯意各別，行為互殊，應予分論併罰。
    查被告前因槍砲案件，經臺灣雲林地方法院以七十九年度易
    字第八四五號判決判處有期徒刑一年六月，由臺灣高等法院
    臺南分院以八十年度上易字第六四號判決駁回上訴確定；又
    因煙毒案件，經臺灣雲林地方法院以八十年度訴字第五八號
    判決判處有期徒刑四年確定；上開二罪嗣經法院裁定應執行
    有期徒刑四年十月確定，於八十三年四月十八日假釋出監，
    本應至八十五年六月十七日假釋期間始行屆滿；惟乙○○於
    假釋期內另因傷害致死案件，經臺灣高等法院臺中分院以八
    十五年度上訴字第二九九號判決判處有期徒刑九年確定，上
    開假釋亦遭撤銷，所餘殘刑有期徒刑二年一月三十日再與前
    揭所處有期徒刑九年之刑期接續執行，於八十九年三月二日
    再次假釋出監，應至九十四年三月十四日假釋期滿；詎乙○
    ○再因另案遭撤銷假釋，入監執行所餘殘刑有期徒刑五年十
    二日，嗣經臺灣雲林地方法院依中華民國九十六年罪犯減刑
    條例裁定減刑，於九十六年七月十六日在監服刑期滿執行完
    畢，有臺灣高等法院被告前案紀錄表及刑案資料查註紀錄表
    在卷可按。其受有期徒刑之執行完畢，五年內故意再犯本件
    法定本刑有期徒刑以上之罪，為累犯，均應依法加重其刑。
    爰審酌被告曾因施用毒品犯行接受強制戒治及入監服刑，猶
    未能從中記取教訓，深切體認毒品危害己身健康之鉅，反而
    再次趁隙施用海洛因及甲基安非他命，顯見被告自制能力尚
    有未足，而有接受相當期間監禁教化之必要，以促其及早矯
    正吸毒惡習；而被告獲邀減刑之寬典，於九十六年七月十六
    日執行前案所判處之徒刑完畢，已如前述，被告本應深切感
    念政府寬減其刑之良苦用心，悛悔改過，杜絕犯罪；乃被告
    竟於出監後再犯本案施用毒品罪行，益見其主觀惡性重大，
    品行非佳；惟念及施用毒品固戕害個人健康至鉅，然就他人
    權益之侵害仍屬有限，及其犯罪目的、手段、犯罪後坦承犯
    行之態度、被告現已持續接受美沙冬替代療法之戒毒治療（
    有卷附美沙冬使用病人明細表可憑）、具有高中畢業學歷之
    智識程度等一切情狀，分別量處如主文所示之刑，並定其應
    執行之刑，以示懲儆。
四、扣案之海洛因二包（驗餘淨重各為零點三四零六公克、零點
    一零零二公克），甲基安非他命六包（驗餘淨重各為零點六
    二二二公克、一點零二零一公克、零點一九四零公克、零點
    零九零一公克、零點一六五四公克、零點零九二零公克），
    分屬毒品危害防制條例第二條第二項第一款、第二款所稱之
    第一、二級毒品，均應依同條例第十八條第一項前段之規定
    ，沒收銷燬之。另扣案之吸管一支、吸食器一組、藥鏟一支
    ，則為被告所有分別供施用海洛因及甲基安非他命犯罪使用
    之物，業據被告於警詢及本院審理時供述至明，均應依刑法
    第三十八條第一項第二款之規定，宣告沒收。
據上論斷，應依刑事訴訟法第二百七十三條之一第一項、第二百
九十九條第一項前段，毒品危害防制條例第十條第一項、第二項
、第十八條第一項前段，刑法第十一條前段、第四十七條第一項
、第五十一條第五款、第三十八條第一項第二款，判決如主文。
本案經檢察官甲○○到庭執行職務。
中    華    民    國    97    年    11    月    12    日
                  刑事第七庭  法  官  高文崇
上正本證明與原本無異。
如不服本判決，應於送達後十日內向本院提出上訴狀（須附繕
本），上訴於台灣高等法院台中分院。
                              書記官  林淑慧
中    華    民    國    97    年    11    月    12    日
附錄本案論罪科刑法條：
毒品危害防制條例第十條第一項、第二項：
施用第一級毒品者，處六月以上五年以下有期徒刑。
施用第二級毒品者，處三年以下有期徒刑。


司法院資訊處製作；財團法人民間司法改革基金會備份。
